# 子公司注销母公司应收子公司账款的处理

提问人：biancheng220 时间：2012-07-13 16:40:49
A公司为母公司，B为其子公司，现B公司因长期亏损资不抵债被清算了，A公司持有B公司长期股权投资 300 万，另有应收B公司的货款 200 万（账龄两年以上），那么这个应收账款是确认为坏账损失，还是投资损失？

回答人：chenyiwei
从税法等法律角度考虑，这是原先的应收帐款的损失，所以应当是坏帐损失。 从会计角度考虑，确认为坏帐损失还是投资损失，取决于该笔 200 万元的债权是否已经构成了长期股权投资准则应用指南所指的“其他实质上构成对被投资单位净投资的长期权益，通常是指长期应收项目。比如，企业对被投资单位的长期债权，该债权没有明确的清收计划、且在可预见的未来期间不准备收回的，实质上构成对被投资单位的净投资”。如果是，则属于投资损失；如果不是，则属于坏帐损失。

提问人：蒋苗苗 时间：2019-04-15 20:03:10
陈老师，请问子公司注销，母公司长期股权投资冲减的时点是子公司取得工商注销的时点还是子公司银行注销，剩余货币资金转回母公司账户的时点。如果在工商注销时就做处理，此时子公司只有银行存款 10 万元，那我是做借：其他应收款，贷：长期股权投资，贷：留存收益吗？其他应收款对方单位挂谁呢？

回答人：chenyiwei
后一时点。即子公司的所有资产、负债均结零时。